臺灣臺中地方法院刑事判決             100年度訴字第2285號
公  訴  人  臺灣臺中地方法院檢察署檢察官
被      告  游宏男
上列被告因搶奪案件，經檢察官提起公訴(100年度偵字第16306
號)，被告於準備程序中就被訴事實為有罪之陳述，經告知簡式
審判程序之旨，並聽取當事人之意見後，經本院合議庭裁定由受
命法官獨任進行簡式審判程序，判決如下:
    主    文
游宏男共同犯搶奪罪，累犯，處有期徒刑捌月。
    犯罪事實
一、游宏男前因(1)違反毒品危害防制條例案件，經臺灣彰化地方
    法院以93年度訴字第1515號判決，判處有期徒刑8月確定。
    復因(2)竊盜案件，經臺灣彰化地方法院以93年度易字第711
    號判決，判處有期徒刑2年6月確定。再因(3)贓物案件，經臺
    灣彰化地方法院以93年度訴字第201號判決，判處有期徒刑6
    月確定。上開(1)、(2)、(3)案件，經臺灣彰化地方法院以94年
    度聲字第679號裁定，定應執行有期徒刑3年6月確定。嗣上
    開(1)、(3)案件，因符合減刑規定，經臺灣彰化地方法院以97
    年度聲減字第35號裁定，各減為有期徒刑4月及3月確定，並
    與不得減刑之(2)案件，合併定應執行刑為有3年確定。另因
    (4)傷害案件，經臺灣臺東地方法院以94年度成簡字第36號判
    決，判處有期徒刑3月確定，後因符合減刑規定，經臺灣臺
    東地方法院以96年度聲減字第806號裁定，減為有期徒刑1月
    15日確定。上開各案件經接續執行，於民國99年10月12日執
    行完畢。詎其猶不知悔改，與郭至倫2人因缺錢花用，竟基
    於共同意圖為自己不法之所有之犯意聯絡與行為分擔，由游
    宏男騎乘其所竊得之車牌號碼KRU-276號重型機車(游宏男所
    為竊盜部分，業由臺灣彰化地方法院以100年度易字第898號
    判決，判處有期徒刑4月)，搭載郭至倫(郭至倫所為共同搶
    奪犯行，業經本院判處有期徒刑8月)，伺機尋找行搶對象。
    嗣於100年6月17日20時許，行經臺中市○○區○○路靠近朝
    馬路口時，見楊淑珠獨自1人行走在該處，游宏男與郭至倫
    認為有機可乘，遂由郭至倫下車，步行自楊淑珠左後方靠近
    ，並趁楊淑珠不及防備之際，徒手搶奪楊淑珠左手上所拿之
    皮包1個【內有新臺幣(下同)1100元、國民身分證、健保卡
    、汽車駕駛執照、機車駕駛執照、機車行照各1張】，游宏
    男則在一旁把風接應。嗣郭至倫得手後，旋即跑向游宏男，
    由游宏男騎乘上開機車搭載郭至倫逃離現場。之後游宏男與
    郭至倫將搶得之現金花用一空，其餘物品則棄置於臺中市○
    ○○○○路人記下游宏男所騎乘上開機車之車牌號碼，提供
    予楊淑珠，並經楊淑珠報警處理，而循線查悉上情。
二、案經臺中市政府警察局第六分局報告臺灣臺中地方法院檢察
    署檢察官偵查起訴。
    理    由
一、本件被告游宏男所犯，非死刑、無期徒刑、最輕本刑為3年
    以上有期徒刑之罪，或高等法院管轄第一審之案件，被告於
    準備程序中，就前揭被訴事實為有罪之陳述，經受命法官告
    以簡式審判程序之旨，並聽取被告與公訴人之意見後，本院
    認無不得或不宜改依簡式審判程序進行之處，爰依刑事訴訟
    法第273條之1第1項、第284條之1，經合議庭評議後，裁定
    本件由受命法官獨任進行簡式審判程序，是本件之證據調查
    ，依刑事訴訟法第273條之2規定，不受同法第159條第1項、
    第161條之2、第161條之3、第163條之1及第164條至第170條
    規定之限制，合先敘明。
二、上開犯罪事實，業據被告游宏男於警詢中、本院準備程序及
    審理中，均坦承不諱，核與同案被告郭至倫於警詢、偵查中
    、本院準備程序及審理中之供述相符，並經證人即被害人楊
    淑珠於警詢證述其如何遭搶奪等節綦詳，復有失車案件基本
    資料詳細畫面報表、員警偵查報告各1份及大樓監視器錄影
    畫面翻拍照片4張附卷可稽(見100年度偵字第16306號卷第42
    頁、第53頁至第56頁)。足見被告游宏男之自白與事實相符
    ，自得採為論罪科刑之依據。本案事證已臻明確，被告游宏
    男犯行洵堪認定，應予依法論科。
三、被告游宏男與同案被告郭至倫，基於共同意圖為自己不法之
    所有，而乘被害人楊淑珠不及防備之際，奪取其財物，核被
    告游宏男所為，係犯刑法第325條第1項之搶奪罪。被告游宏
    男，就上開犯行，與同案被告郭至倫具有犯意聯絡與行為分
    擔，為共同正犯。被告游宏男前因(1)違反毒品危害防制條例
    案件，經臺灣彰化地方法院以93年度訴字第1515號判決，判
    處有期徒刑8月確定。復因(2)竊盜案件，經臺灣彰化地方法
    院以93年度易字第711號判決，判處有期徒刑2年6月確定。
    再因(3)贓物案件，經臺灣彰化地方法院以93年度訴字第201
    號判決，判處有期徒刑6月確定。上開(1)、(2)、(3)案件，經
    臺灣彰化地方法院以94年度聲字第679號裁定，定應執行有
    期徒刑3年6月確定。嗣上開(1)、(3)案件，因符合減刑規定，
    經臺灣彰化地方法院以97年度聲減字第35號裁定，各減為有
    期徒刑4月及3月確定，並與不得減刑之(2)案件，合併定應執
    行刑為有3年確定。另因(4)傷害案件，經臺灣臺東地方法院
    以94年度成簡字第36號判決，判處有期徒刑3月確定，後因
    符合減刑規定，經臺灣臺東地方法院以96年度聲減字第806
    號裁定，減為有期徒刑1月15日確定。上開各案件經接續執
    行，於99年10月12日執行完畢等情，有臺灣高等法院被告前
    案紀錄表1份在卷可稽。其於有期徒刑執行完畢後5年內，故
    意再犯本件有期徒刑以上之罪，為累犯，應依刑法第47條第
    1 項，加重其刑。被告游宏男於本院準備程序固陳稱：係因
    伊將搶奪時所騎乘之車牌號碼KRU- 276號重型機車騎到警察
    局，警員查詢機車車號發現是贓車後，才查到本案云云。惟
    查，被害人楊淑珠於遭搶奪之當日晚上8時55分即報警處理
    ，並提供被告游宏男騎乘之上開重型機車車牌號碼及攝得同
    案被告郭至倫下手搶奪之監視器錄影畫面予員警，有被害人
    楊淑珠警詢筆錄及監視器錄影畫面翻拍照片足稽。且車牌號
    碼KRU-276號重型機車係警員於100年6月18日上午9時30分許
    ，在上開重型機車遭棄置之彰化縣彰化市○○街165號地點
    尋獲，有失車案件基本資料詳細畫面報表可參，足認被告游
    宏男就本案應無自首規定之適用，附此敘明。爰審酌被告游
    宏男正值青壯之年，不思以正當途徑獲取所需，竟圖不勞而
    獲，以搶奪他人財物之方式滿足私慾，而搶奪犯行，除侵害
    被害人財產法益外，亦常伴隨造成被害人身體安全之實害，
    被告游宏男不思及此等實害，逕行下手對他人行搶，顯缺乏
    尊重他人財物與身體安全之觀念，併斟酌被告游宏男於犯罪
    後，坦承犯行，犯罪後態度尚可，犯罪之動機、目的、手段
    、國中畢業之智識程度、擔任臨時粗工，日薪1000元之生活
    狀況等一切情狀，量處如主文所示之刑，以示懲儆。
據上論斷，應依刑事訴訟法第273條之1第1項、第299條第1項前
段，刑法第28條、第325條第1項、第47條第1項，判決如主文。
本案經檢察官顏淑惠到庭執行職務
中    華    民    國   100    年    11    月    24    日
                  刑事第十庭    法  官  林慧欣
以上正本證明與原本無異。
如不服本判決應於收受送達後10日內向本院提出上訴書狀，並應
敘述具體理由；其未敘述上訴理由者，應於上訴期間屆滿後20日
內向本院補提理由書（均須按他造當事人之人數附繕本）「切勿
逕送上級法院」。
                                書記官  鄭淑英
中    華    民    國   100    年    11    月    24    日
附錄本案論罪科刑法條全文
中華民國刑法第325條：
意圖為自己或第三人不法之所有，而搶奪他人之動產者，處六月
以上五年以下有期徒刑。
因而致人於死者，處無期徒刑或七年以上有期徒刑，致重傷者，
處三年以上十年以下有期徒刑。
第一項之未遂犯罰之。